【裁判字號】    95,家訴,63
【裁判日期】    950525
【裁判案由】    分配剩餘財產
【裁判全文】
臺灣臺北地方法院民事判決                   95年度家訴字第63號
原      告  甲○○
被      告  乙○○
上列當事人間請求分配剩餘財產事件，本院判決如下：
    主      文
原告之訴及假執行之聲請均駁回。
訴訟費用由原告負擔。
    事實及理由
一、按原告之訴，依其所訴之事實，在法律上顯無理由者，法院
    得不經言詞辯論，逕以判決駁回之，民事訴訟法第249 條第
    2項定有明文。次按民事訴訟法第249條第2 項所謂原告之訴
    ，依其所訴之事實，在法律上顯無理由者，係指依原告於訴
    狀內記載之事實觀之，在法律上顯然不能獲得勝訴之判決者
    而言，最高法院六十二年台上字第八四五號著有判例可茲參
    照。
二、本件原告主張兩造曾於民國94年5 月13日協議離婚，並訂有
    離婚協議書（以下簡稱協議書），依據協議書第3 條規定，
    就夫妻財產之處理有以下之約定：
（一）女方名下位於台北縣新店市○○路五十巷九號房地未售出
      前所需支付銀行的貸款本利均由男方負責。
（二）女方名下位於台北縣新店市○○路五十巷九號房地售出後
      再扣除一、仲介及公家單位費用，二、銀行貸款及違約金
      ，三、車號8727-FJ 車貸，四、男方弟弟李志榮房貸五十
      三萬，五、三子每人各壹百萬教育費後，所剩款項由男女
      平分。
（三）車號8727-FJ 車輛歸男方所有，車號2260-FG 車輛歸女方
      所有。」惟被告遲不處理房屋出售事宜，故違離婚協議。
      又被告佔有原告所有如附表所示之物，遲不歸還，為此爰
      依離婚協議書第3 條、民法第1030條之1 及第767 條等規
      定提起本件訴訟等語。
      並聲明：（一）被告應給付原告3,306,999 元，及自起訴
      狀繕本送達之翌日起，按週年利率5%計算之利息。（二）
      被告應將如附表所示之物返還原告。（三）原告願供擔保
      ，聲請宣告假執行。
三、經查：
（一）本件兩造既於於94年5 月13日簽訂離婚協議書，依據該協
      議書第3 條規定，已就夫妻財產應如何分配一事訂有明文
      ，此有離婚協議書1 紙在卷可考，並據兩造於95年4 月26
      日到庭供陳屬實，足認原、被告已就夫妻離婚後財產應如
      何分配一事詳加考慮並有約定。兩造既已就此有所約定，
      探求契約當事人之真意，即有各自拋棄其餘財產分配請求
      之意，蓋若非如此，當事人透過締結契約以釐清法律關係
      、劃分權利義務之目的 即無意義。是以，無論本件被告
      是否確有違反離婚協議等情事，原告應無再依民法第
      1030條之1 請求剩餘財產分配之理。
（二）原告請求被告返還如附表所示之物，惟附表編號8、9、10
      等物係原告母親所有，編號11之物為原告妹妹所有，業據
      原告於95年4月26 日供陳在卷，原告既非該等物品之所有
      權人，自無依民法第 767條之規定請求被告返還之理。又
      附表編號1、4、5、6等物，被告於 95年4月26日本院審理
      時同意返還，原告業已於同月30日取走該等物品，此經被
      告於95年5月3日到庭陳稱在卷，原告就此已歸還部分之請
      求亦無理由。至於附表編號 2、3、7等物，原告雖主張伊
      係所有權人，然被告則辯稱該物係共有等語。該動產所有
      權究係誰屬，被告是否確為無權占有等情，原告未能舉證
      以實其說，迄今亦未依法補正，其主張即不可採。
（三）兩造離婚協議書第3 條故有「（一）女方名下位於台北縣
      新店市○○路五十巷九號房地未售出前所需支付銀行的貸
      款本利均由男方負責。（二）女方名下位於台北縣新店市
      ○○路五十巷九號房地售出後再扣除一、仲介及公家單位
      費用，二、銀行貸款及違約金，三、車號 8727-FJ車貸，
      四、男方弟弟李志榮房貸五十三萬，五、三子每人各壹百
      萬教育費後，所剩款項由男女平分... 」之約定，惟於該
      房地售出前，原、被告應分得之款項究屬如何仍無法確定
      ，原告復未能說明如何依兩造協議得出被告應支付3,306,
      999元，是其爰依協議書第3條所為之請求亦無理由。
四、綜上諸點所述，原告提起本件訴訟，依其所訴之事實，在法
    律上顯無理由，故不經言詞辯論，逕以判決駁回原告之訴，
    其假執行之聲請亦失所附麗，併與駁回。。
五、原告之訴為無理由，依民事訴訟法第249條第2項、第78條判
    決如主文。
中    華    民    國    95    年    5     月    25    日
              臺北地方法院家事法庭法  官  彭南元
以上正本係照原本作成。
如對本判決上訴，須於判決送達後二十日之不變期間內，向本院
提出上訴狀。
中    華    民    國    95    年    5     月    30    日
                                  書記官  陳俐妙
 附表：
 1、衣物一批（西裝3套、襯衫、休閒裝2套、外套、風衣1件、
    大衣、毛衣、羽毛衣）
 2、辦公文件1批（客戶資料、專業書籍、剪貼資料、文件盒）
 3、迷你冰箱1台
 4、硬殼行李箱1只
 5、靈芝標本箱1只
 6、麥金塔電腦1套（主機、螢幕、鍵盤）
 7、四方實木矮茶桌1張
 8、韓國毯3件
 9、隨身收音機1台
 10、DVD光碟撥放機1台
 11、相片文件翻拍架1組（含強光藍燈泡2只）


司法院資訊處製作；財團法人民間司法改革基金會備份。
